【裁判字號】    92,訴,300
【裁判日期】    920530
【裁判案由】    違反毒品危害防制條例
【裁判全文】
臺灣新竹地方法院刑事判決                          九十二年度訴字第三號
    公  訴  人  臺灣新竹地方法院檢察署檢察官
    被      告  甲○○
右列被告因違反毒品危害防制條例案件，經檢察官提起公訴（九十一年度毒偵字第一
０五一、一一一二號），本院判決如左：
    主  文
甲○○連續施用第一級毒品，處有期徒刑柒月。注射針筒貳支、橡膠止血帶壹條，均
沒收；又連續施用第二級毒品，處有期徒刑肆月。應執行有期徒刑拾月。注射針筒貳
支、橡膠止血帶壹條，均沒收。
    事  實
一、甲○○於八十八年間因施用毒品案件，經臺灣新竹地方法院檢察署檢察官聲請本
    院裁定送勒戒處所觀察、勒戒，嗣經觀察、勒戒後，認無繼續施用毒品傾向，經
    臺灣新竹地方法院檢察署檢察官於八十八年六月九日以八十八年度偵字第一五八
    ０、一七二三、二七九六、二九二二號為不起訴處分確定。
二、詎甲○○仍不知悔改，復於前開不起訴處分確定後五年內，分別基於施用第一級
    毒品及第二級毒品之概括犯意，自九十一年六月間起至九十一年八月十二日晚上
    十一時三十分許止（起訴書載為至九十一年七月間某日止），連續在新竹縣湖口
    鄉○○街五０巷六號其居處及新竹縣湖口鄉湖口火車站廁所內等處所，先後非法
    施用第一級毒品海洛因多次；另自九十一年六月間起至九十一年八月三十一日止
    ，亦連續在新竹縣湖口鄉某不詳處所，先後非法施用第二級毒品安非他命多次。
    嗣於九十一年八月十三日下午二時四十分許，在新竹縣湖口鄉○○街五０巷六號
    其居處為其父戴見蘭發現報警查獲，並扣得其所有供施用第一級毒品海洛因犯罪
    所用之注射針筒一支及橡膠止血帶一條，旋於同日經檢察官諭知限制住居後停止
    羈押。繼之，復於九十一年九月一日凌晨零時許，又在新竹縣湖口鄉○○街五０
    巷六號其居處為其母、兄鍾米妹、戴佳熾發現再度報警查獲，並扣得其所有供施
    用第一級毒品海洛因犯罪所用之注射針筒一支。嗣其經檢察官聲請本院以九十二
    年度毒聲字第八八號裁定送勒戒處所觀察、勒戒後，認有繼續施用毒品傾向，再
    經檢察官聲請本院以九十二年度毒聲字第四二一號裁定令入戒治處所施以強制戒
    治一年。案經新竹縣警察局竹北分局先後報告臺灣新竹地方法院檢察署檢察官偵
    查起訴。
    理  由
一、右揭事實業據被告於警訊、偵查中及本院審理時坦承不諱，且被告第一次為警查
    獲後所採尿液經檢驗結果，確呈第一級毒品嗎啡（施用海洛因後經人體代謝還原
    為嗎啡）及第二級毒品安非他命陽性反應；第二次為警查獲後所採尿液經檢驗結
    果，則呈第二級毒品安非他命陽性反應，此有新竹縣衛生局九十一年八月二十七
    日、九十一年九月十三日竹縣衛六字第９１０３０６、９１０３３４號尿液檢驗
    單、國防部憲兵司令部刑事鑑識心九十一年十二月三十日（９１）綱得字第１７
    ７４３號鑑驗通知書暨送驗檢體代號對照表在卷可稽。此外，並有注射針筒二支
    及橡膠止血帶一條扣案足資佐證。足見被告前開所為自白，確與事實相符。
二、第查，被告曾於八十八年間因施用毒品案件，經臺灣新竹地方法院檢察署檢察官
    聲請本院裁定送勒戒處所觀察、勒戒，嗣經觀察、勒戒後，認無繼續施用毒品傾
    向，經臺灣新竹地方法院檢察署檢察官於八十八年六月九日以八十八年度偵字第
    一五八０、一七二三、二七九六、二九二二號為不起訴處分確定，並因本案經檢
    察官聲請本院以九十二年度毒聲字第八八號裁定送勒戒處所觀察、勒戒後，認有
    繼續施用毒品傾向，再經檢察官聲請本院以九十二年度毒聲字第四二一號裁定令
    入戒治處所施以強制戒治一年等情，亦有臺灣高等法院被告全國前案紀錄表、臺
    灣新竹地方法院檢察署被告刑案資料查註記錄表、本院九十二年度毒聲字第八八
    、四二一號裁定及臺灣新竹看守所附設勒戒所九十二年四月三十日竹所總字第０
    ９２００００７７０號函暨有無繼續施用毒品傾向證明書、評估標準紀錄表等在
    卷可稽。綜上，事證已臻明確，被告犯行洵堪認定。
三、核被告前因施用毒品經觀察、勒戒後，認無繼續施用毒品傾向，由檢察官為不起
    訴處分後，五年內再分別施用第一、二級毒品，且經觀察、勒戒後，認有繼續施
    用毒品之傾向，再經檢察官聲請本院裁定先令入戒治處所施以強制戒治，所為係
    分別犯毒品危害防制條例第十條第一項之施用第一級毒品罪及同條例第十條第二
    項之施用第二級毒品罪。其先後多次施用第一級毒品海洛因及先後多次施用第二
    級毒品安非他命犯行，皆時間緊接，手法相同，反覆為之，所犯又分別均係構成
    要件相同之罪名，顯均係基於概括犯意為之，應均依連續犯之規定以一罪論，並
    均依法加重其刑。又其所犯前開二罪，罪名不同，犯意各別，行為互殊，應予分
    論併罰。至其持有第一級毒品海洛因、第二級毒品安非他命後，分別進而施用，
    其持有第一、二級毒品之低度行為，應分別為施用之高度行為所吸收，爰不另論
    其持有第一、二級毒品罪。爰審酌被告前案已因施用毒品經觀察、勒戒後，無繼
    續施用毒品傾向，由檢察官為不起訴處分，竟又再犯施用第一、二級毒品罪，顯
    然自制力甚為薄弱，惟念其所為僅戕害自身身心健康，且犯罪手段、情節及所生
    危害均尚非重大，犯罪後已坦承犯行等一切情狀，分別酌予量處如主文所示之刑
    ，並定應執行刑。至扣案之注射針筒二支及橡膠止血帶一條，均係被告所有供施
    用第一級毒品海洛因犯罪所用之物，應依刑法第三十八條第一項第二款規定宣告
    沒收。
據上論斷，應依刑事訴訟法第二百九十九條第一項前段，毒品危害防制條例第十條第
一、二項，刑法第十一條前段、第五十六條、第五十一條第五款、第三十八條第一項
第二款，判決如主文。
本案經檢察官鍾曉亞到庭執行職務。
中      華      民      國      九十二    年    五      月      三十    日
                              臺灣新竹地方法院刑事第一庭
                                法  官    汪  銘  欽
右正本證明與原本無異。
如不服本判決，應於判決送達後十日內向本院提出上訴狀（應附繕本）上訴於臺灣高
等法院。
                                書記官    江  靜  玲
中      華      民      國      九十二    年    五      月      三十    日
附錄本案論罪科刑法條全文：
毒品危害防制條例第十條第一項
施用第一級毒品者，處六月以上五年以下有期徒刑。
毒品危害防制條例第十條第二項
施用第二級毒品者，處三年以下有期徒刑。


司法院資訊處製作；財團法人民間司法改革基金會備份。
